【裁判字號】    97,聲,467
【裁判日期】    970911
【裁判案由】    返還提存物
【裁判全文】
臺灣嘉義地方法院民事裁定               97年度聲字第467號
聲  請  人  中國信託商業銀行股份有限公司
法定代理人  乙○○
相  對  人  甲○○
上列聲請人聲請返還提存物事件，本院裁定如下：
    主  文
聲請駁回。
    理  由
一、按訴訟終結後，法院依供擔保人之聲請，通知受擔保利益人
    於一定期間內行使權利並向法院為行使權利之證明而未證明
    者，法院應依供擔保人之聲請，以裁定命返還其提存物，民
    事訴訟法第104 條第1 項第3 款後段定有明文。前開規定，
    於其他依法令供訴訟上之擔保者準用之；同法第106 條前段
    亦有規定。
二、本件聲請意旨略以：聲請人前依本院94年度裁全字第150 號
    假扣押裁定，提存如主文所示債券供擔保（即本院94年度存
    字第222 號提存事件），就相對人之財產為假扣押執行在案
    （即本院94年度執全字第177 號假扣押執行事件）。茲因上
    開假扣押事件所扣押相對人之財產已經拍賣完畢（即本院94
    年度執字第7467號、95年度執字第7629號強制執行事件），
    訴訟已經終結，聲請人亦聲請本院催告受擔保利益人即相對
    人於一定期間內行使權利並向本院為行使權利之證明而未證
    明（即本院97年度聲字第365 號行使權利事件），爰依法聲
    請返還提存物等語，並提出假扣押裁定、提存書、行使權利
    通知書、行政院金融管理委員會函及公司變更登記表各1 件
    （均為影本）為證。
三、經查聲請人主張之事實，業據本院調閱上開假扣押、擔保提
    存、強制執行及行使權利等事件卷宗審核無誤。惟按強制執
    行法第132 條第3 項規定，債權人收受假扣押或假處分裁定
    已逾30日者，不得聲請執行。前開規定係指於收受假扣押或
    假處分裁定後之第一次聲請執行而言，其後因發現查封之債
    務人財產不足清償債務時，債權人始追加查封者，不在此限
    ，是以債權人發現其查封之財產不足以保全其債權時，尚得
    對債務人其他財產為假扣押。次查假扣押程序係以保全將來
    債權之執行為目的，非其已經移由本案執行或原假扣押裁定
    之執行名義消滅或撤回假扣押聲請者，尚難認係假扣押程序
    消滅。準此，聲請人前所聲請扣押相對人之財產雖經移由執
    行並經拍定，但聲請人並未聲請撤銷前揭假扣押裁定或撤回
    假扣押執行之聲請，其後尚非不得因發現相對人之財產而聲
    請追加扣押，是依前揭說明，不能認為假扣押程序已經消滅
    ，自亦不能認為本件「訴訟已經終結」，則縱本院前曾依聲
    請人之聲請，通知相對人行使權利，聲請人聲請返還提存物
    亦仍與首揭規定不合，自難准許，應予駁回。
中    華    民    國    97    年    9     月    11    日
                  民事第一庭  法  官  林望民
以上正本係照原本作成。
如對本裁定抗告須於裁定送達後10日內向本院提出抗告狀，並應
繳納抗告裁判費新臺幣1,000元。
中    華    民    國    97    年    9     月    11    日
                              書記官  陳慶時


司法院資訊處製作；財團法人民間司法改革基金會備份。
